pt-PT: Casa e jardim > Cozinha e refeições > Acessórios de aparelhos domésticos > Acessórios para frigorífico de vinho: Juntas de vedação para frigorífico de vinho; Filtros para frigorífico de vinho; Prateleiras para frigorífico de vinho
sk-SK: Dom a záhrada > Kuchyňa a jedáleň > Príslušenstvo pre kuchynské spotrebiče > Príslušenstvo pre chladničky na víno: Tesnenia dvierok chladničky na víno; Filtre do chladničky na víno; Police do chladničky na víno
sv: Hem och trädgård > Kök och matsal > Tillbehör till köksapparater > Vinkylstillbehör: Dörrpackningar för vinkylar; Filter för vinkylar; Hyllor för vinkylar
de: Heim & Garten > Küche & Esszimmer > Zubehör für Küchengeräte > Weinkühlschrank-Zubehör: Türdichtungen für Weinkühlschränke; Filter für Weinkühlschränke; Regalbretter für Weinkühlschränke
vi: Nhà và vườn > Phòng bếp và phòng ăn > Phụ kiện đồ dùng nhà bếp > Phụ kiện tủ lạnh ướp rượu: Ron cửa tủ ướp lạnh rượu vang; Tấm lọc tủ ướp lạnh rượu vang; Kệ tủ ướp lạnh rượu vang
fr: Maison et jardin > Arts de la table et arts culinaires > Accessoires petit électroménager > Accessoires pour armoires à vin: Joints de porte de cave à vin; Filtres pour cave à vin; Étagères pour cave à vin
it: Casa e giardino > Cucina e pranzo > Accessori strumenti cucina > Accessori per frigoriferi dei vini: Guarnizioni per porte di frigoriferi per vino; Filtri per frigoriferi per vino; Ripiani per frigoriferi per vino
lt-LT: Namai ir sodas > Virtuvė ir valgomasis > Virtuvės prietaisų priedai > Vyno šaldytuvų priedai: Vyno šaldytuvo durelių tarpinės; Vyno šaldytuvo filtrai; Vyno šaldytuvo lentynos
es: Casa y jardín > Cocina y comedor > Accesorios para aparatos de cocina > Accesorios para neveras de vinos: Juntas de la puerta de refrigeradores de vinos; Filtros para refrigeradores de vinos; Estantes para refrigerador de vinos
pt-BR: Casa e jardim > Produtos de cozinha e aparelhos de jantar > Acessórios para eletrodomésticos de cozinha > Acessórios para adegas climatizadas: Vedantes de porta para adegas; Filtros para adegas; Prateleiras para adegas
da: Hjem og have > Køkken og spisestue > Køkkenapparater – tilbehør > Tilbehør til vinkøleskabe: Pakninger til vinkøleskabsdøren; Vinkøleskabsfiltre; Vinkøleskabshylder
nl: Huis en tuin > Keuken en eetkamer > Accessoires voor keukenmachines > Accessoires voor wijnkoelkasten: Deurafdichtingen voor wijnkoelkasten; Wijnkoelkastfilters; Wijnkoelkastrekken
ru: Дом и сад > Кухня и сервировка стола > Аксессуары для кухонной техники > Аксессуары для винных шкафов: Уплотнители дверцы винного холодильника; Фильтры для винного холодильника; Полки для винного холодильника
cs: Dům a zahrada > Kuchyně a jídelny > Kuchyňské spotřebiče – příslušenství > Příslušenstvím k vinotékám: Těsnění dveří vinotéky; Filtry do vinotéky; Police do chladničky na víno
tr: Ev ve Bahçe > Mutfak ve Yemek > Mutfak Aleti Aksesuarları > Şarap Dolabı Aksesuarları: Şarap Dolabı Kapı Contaları; Şarap Dolabı Filtreleri; Şarap Dolabı Rafları
hu: Otthon és kert > Konyha és étkező > Konyhaigép-kiegészítők > Borhűtő-kiegészítők: Borhűtő-ajtótömítések; Borhűtőszűrők; Borhűtőpolcok
sl-SI: Dom in vrt > Kuhinja in jedilnica > Dodatki za kuhinjske aparate > Dodatki za hladilnike za vino: Tesnila vrat za hladilnike za vino; Filtri za hladilnike za vino; Police za hladilnike za vino
en: Home & Garden > Kitchen & Dining > Kitchen Appliance Accessories > Wine Fridge Accessories: Wine Fridge Door Gaskets; Wine Fridge Filters; Wine Fridge Shelves
th: บ้านและสวน > ห้องครัวและการรับประทานอาหาร > อุปกรณ์เครื่องใช้ในครัว > อุปกรณ์ตู้แช่ไวน์: ยางขอบประตูตู้แช่ไวน์; ตัวกรองสำหรับตู้แช่ไวน์; ชั้นวางในตู้แช่ไวน์
hr-HR: Dom i vrt > Kuhinja i blagovaonica > Pribor za kuhinjske aparate > Pribor za hladnjake za vino: Brtve za vrata hladnjaka za vino; Filtri za hladnjake za vino; Police za hladnjak za vino
zh-CN: 家居与园艺 > 厨房/餐厅 > 厨房电器配件 > 电子酒柜配件: 电子酒柜门密封条; 电子酒柜过滤器; 电子酒柜置物架
ro-RO: Casă și grădină > Bucătărie și sufragerie > Accesorii pentru electrocasnice de bucătărie > Accesorii frigider pentru vinuri: Garnituri pentru ușa frigiderului de vinuri; Filtre pentru frigider de vinuri; Rafturi pentru frigider de vinuri
fi: Koti ja puutarha > Keittiö ja ruokailu > Keittiölaitteiden lisätarvikkeet > Viinijääkaapin lisätarvikkeet: Viinijääkaappien oven tiivisteet; Viinijääkaappien suodattimet; Viinijääkaappien hyllyt
ja: ホーム・ガーデン > キッチン・ダイニング > キッチン家電関連用品 > ワインセラー関連用品: ワインセラー用ドアパッキン; ワインセラー用フィルター; ワインセラー用棚
ko: 가정/원예 용품 > 주방/식탁 > 주방가전 부대용품 > 와인 냉장고 부대용품: 와인 냉장고 문 고무 패킹; 와인 냉장고 필터; 와인 냉장고 선반
zh-TW: 居家和庭園 > 廚房與餐廳 > 廚房電器配件 > 冷藏酒櫃配件: 酒櫃門膠條; 酒櫃濾網; 酒櫃層架
bg-BG: Дом и градина > Кухня и трапезария > Аксесоари за кухненски уреди > Аксесоари за хладилник за вино: Уплътнения за врати на хладилник за вино; Филтри за хладилник за вино; Рафтове за хладилник за вино
nb: Hjem og hage > Kjøkken og spiserom > Tilbehør til kjøkkenapparater > Tilbehør for vinskap: Pakninger til vinkjøleskapsdører; Filtre til vinkjøleskap; Hyller til vinkjøleskap
pl: Dom i ogród > Kuchnia i jadalnia > Akcesoria do sprzętów kuchennych > Akcesoria do chłodziarek do wina: Uszczelki do drzwi chłodziarek do wina; Filtry do chłodziarek do wina; Półki do chłodziarek do wina
el: Σπίτι & κήπος > Κουζίνα & τραπεζαρία > Αξεσουάρ οικιακών συσκευών > Αξεσουάρ ψυγείων κρασιού: Λάστιχα πόρτας συντηρητή κρασιών; Φίλτρα ψυγείου κρασιών; Ράφια συντηρητή κρασιών